# RAÚL SALINAS VALDIVIA

## Desarrollador de Software



#### RESUMEN

Desarrollador de software con más de 5 años de experiencia principalmente en tecnologías como PHP, Javascript, Python y PostgreSQL. He trabajado en proyectos con distintos niveles de complejidad técnica y funcional, actualmente me siento más cómodo en tareas de backend. Tengo varios años trabajando en equipo aplicando metodologías ágiles, se que el código es entiendo que la comunicación importante, pero constante lo es aún más.

#### **EXPERIENCIA**

# Desarrollador de Aplicaciones

## **OK Computer EIRL**

# 05/2018 - Present

Ok computer es una empresa peruana dedicada al suministro informático a nivel nacional con importantes clientes y proyectos. Tuve la oportunidad de participar desde el principio del desarrollo de su sistema ERP donde me encargue desde el levantamiento de requerimientos de las áreas usuarias hasta la planeación técnica y el desarrollo e implementación del módulo de logística, fue un reto bastante interesante el sistema lo desarrollé en PHP - Laravel con PostgreSQL el resultado fue la digitalización y automatización completa del flujo de requerimientos, aprobación, emisión de órdenes de compra y servicios y forme parte del equipo de desarrollo e integración del sistema de gestión comercial de la empresa con SAP **Business One** 

### Desarrollador Web

## Ideartic Systems EIRL

**=** 12/2017 - 04/2018

Ideartic es una empresa peruana de tecnología dedicada al desarrollo e implementación de aplicaciones web y móviles. Trabaje como programador full stack en un equipo de 12 personas, desarrollando múltiples sistemas administrativos para entidades públicas y privadas utilizando PHP con Codeigniter, JavaScript con Dojo Toolkit usando PostgreSQL como gestor de base de datos.

#### Desarrollador Web

## Municipalidad Provincial de Ilo

**#** 05/2017 - 11/2017

Estuve a cargo de realizar el mantenimiento y desarrollo de nuevas funcionalidades al Sistema Integrado de Gestión Municipal (SIGEM) el principal sistema informático de la entidad, trabaje con tecnologías como PHP, JavaScript y PostgreSQL como gestor de base de datos.

## Desarrollador y Soporte de aplicaciones

#### Red Salud Provincial de Ilo

**=** 01/2013 - 01/2016

Tuve la oportunidad de entrar al área de informática y con el equipo formar una iniciativa para crear un aplicativo para la toma de decisiones usando Python/ Django y un esquema en Pentaho Data Integration para el procesamiento de datos del sistema de información en salud, SIS trabajando con archivos .DBF y extraer, transformar y carga de datos a un sistema de base de datos en PostgreSQL.

#### **CONOCIMIENTOS Y APTITUDES**

PHP	Laravel	Pyth	on	Javascript	
Jquery	Rust	Rust PostgreSQL			
MySQL	HTML	css	GIT	SCRUM	
JIRA					

#### **EDUCACIÓN**

# Ingeniería, Ingeniería de sistemas

Universidad Privada de Moquegua

**=** 01/2007 - 01/2013

# Gestión de proyectos bajo los estándares del PMBOK del PMI

## Tecsup

**#** 2012

#### **CURSOS**

Key User SAP SBO Implementación

CSS Grid: Principiante a Experto creando Web Responsive

La gestión de Proyectos bajo el enfoque del PMBOK del PMI

## **IDIOMAS**

Español	Native	••••
Inglés	Intermediate	••••

#### **HOBBIES**



Cocinar

